# chen版，国内单位支付给国外的佣金要代扣哪些税？

提问人：cgxx168 时间：2010-08-14 20:58:54
陈老师，外贸单位支付给国外的佣金要代扣哪些税？ 能否提供相关的税务文件号？

回答人：chenyiwei
一般可能涉及营业税和企业所得税这两大税种。但是均需要考虑相关税法是否将其界定为境外所得或者在境外提供劳务。营业税方面，需要关注财税[2009]113号文件的规定；所得税方面可能需要关注相关税收协定和非居民企业所得税扣缴问题的相关文件。 这个问题在税务业务探讨版面讨论较多，你可以去看看。